臺灣臺北地方法院交通事件裁定　　　　　　　　　　九十年度交聲字第一三七○號
　　異　議　人
　　即受處分人　甲○○
右列受處分人因違反道路交通管理處罰條例事件，對於臺北市交通事件裁決所中華民
國九十年十二月七日所為之處分（原處分案號：北市裁三字第車裁二二–一Ａ000
0000號），聲明異議，本院裁定如左：
    主      文
異議駁回。
    理      由
一、按禁止臨時停車線為紅色實線，用以指示禁止臨時停車路段，道路交通標誌標線
    號誌設置規則第一百六十九條第一項、第二項已有明定。又汽車駕駛人停車時，
    有在禁止停車處所停車者，處新臺幣（下同）六百元以上一千二百元以下罰鍰，
    道路交通管理處罰條例第五十六條第一項第一款定有明文。而同條例所稱之汽車
    包括機器腳踏車，道路交通管理處罰條例第三條第八款亦有明定。
二、本件受處分人即異議人甲○○於民國九十年十月二十三日上午九時許，將其所有
    之車牌號碼ＮＪＸ–五二二號重型機車停車在臺北市○○街二三巷道路上劃有紅
    色實線表示禁止臨時停車之路段，經臺北市停車管理處交通助理員施純森以當場
    拍照之方式採證，並以受處分人所有之機車有違反道路交通管理處罰條例第五十
    六條第一項第一款規定之事實掣單舉發，經將舉發通知單送達於受處分人後，受
    處分人於舉發通知單上所載應到案日期前向原處分機關提出申訴，經原處分機關
    函請舉發單位調查結果，仍認受處分人所有之機車有前開違規行為，原處分機關
    乃依道路交通管理處罰條例第五十六條第一項第一款、第八十五條第三項、違反
    道路交通管理事件統一裁罰標準表之規定，於九十年十二月七日裁處受處分人罰
    鍰六百元。
三、受處分人聲明異議意旨固不否認其所有之車牌號碼ＮＪＸ–五二二號重型機車於
    右揭時地確有停車之事實，惟辯稱：政府在私人停車場內設置紅色標線，再以照
    片採證舉發實屬濫權，又其機車原係停於停車場之車棚下紅線內側之私人土地上
    ，且停放該處並不影響交通云云。然查，受處分人於前揭時地將其所有之上開車
    牌號碼重型機車停放在劃設有紅色實線表示禁止臨時停車之路段之違規事實，有
    原舉發採證照片附卷可稽。繼自卷附之該幀採證照片觀之，受處分人所有之機車
    係停放在道路旁，並非在私人停車場內，且該段道路緣石頂面劃設有紅色實線，
    為禁止臨時停車路段，灼然甚明。受處分人雖以前詞置辯，惟徵諸原採證照片，
    顯不足採。本件事證明確，受處分人所有之機車有上述違規事實洵堪認定。從而
    原處分機關依違反道路交通管理處罰條例第五十六條第一項第一款、第八十五條
    第三項、違反道路交通管理事件統一裁罰標準表之規定，裁處受處分人罰鍰六百
    元，核無不當。本件受處分人之聲明異議為無理由，應予駁回。
據上論斷，應依道路交通案件處理辦法第十九條，裁定如主文。
中      華      民      國    九十一    年      七      月    二十九    日
臺灣臺北地方法院交通法庭
                                    法  官  張  江  澤
右正本證明與原本無異。
如不服本裁定，應於送達後五日內，向本院提出抗告狀。
                                    書記官  石  幸  代
中      華      民      國    九十一    年      七      月    三十一    日
